【裁判字號】    97,抗,86
【裁判日期】    970430
【裁判案由】    假處分
【裁判全文】
臺灣高等法院民事裁定                    97年度抗字第86號
    抗  告  人  長虹建設股份有限公司
    法定代理人  甲○○
    代  理  人  鍾開榮律師
上列抗告人因與乙○○間假處分事件，對於中華民國96年10月23
日臺灣士林地方法院96年度全字第44號裁定提起抗告，本院裁定
如下：
    主  文                                                                                                                                                 N
原裁定廢棄。
乙○○於原法院之聲請駁回。
聲請及抗告訴訟費用由乙○○負擔。
    理  由
一、按債權人就金錢請求以外之請求，因請求標的之現狀變更，
    有日後不能強制執行之虞，欲保全強制執行者，得聲請假處
    分，假處分所保全之請求應釋明之，民事訴訟法第532條第1
    項、第533條前段、第526條第1項固有明文，惟債權人所主
    張之金錢請求以外之請求，若顯然法律上不存在或未能為何
    釋明者，仍無從准許之。
二、相對人乙○○主張：伊於民國94年1月24日與抗告人簽訂房
    屋及土地買賣契約書，向抗告人購買其所興建長虹春曉松林
    區Ｂ2棟壹拾壹樓房屋壹戶（門牌號碼臺北市○○○路○段
    二八０巷二五弄六四號十一樓）及地下第Ｂ1層法定設置編
    號第31號停車位壹位，以及上開建物所配屬坐落臺北市○○
    區○○段三小段二一之一、三地號土地應有部分，嗣伊於95
    年8月13日將該買賣權利讓渡予第三人高萬昌，惟因發覺高
    萬昌與永慶房屋仲介股份有限公司就該交易有欺罔詐騙行為
    ，已提起民事訴訟主張該讓與行為無效。相對人依前開買賣
    契約得請求抗告人移轉系爭房地所有權及車位，惟該房屋已
    興建完成，預估抗告人將於96年11月底辦妥建物第一次登記
    後，即會移轉所有權登記於各個買受人，故非為假處分，恐
    日後有難以對抗告人強制執行移轉所有權之虞等情，為本假
    處分之聲請雖據相對人提出房屋及土地買賣契約書、不動產
    預定買賣權利讓渡書影本等件為證，惟相對人與抗告人及第
    三人高萬昌共同簽立轉讓書，由相對人將其對抗告人之買賣
    標的物移轉請求權讓與第三人高萬昌，有抗告人提出之轉讓
    書附卷可參，並為相對人所自承，依民法第294條第1項、第
    297條第1項規定，於簽立轉讓契約時，即生讓與效力，相對
    人依買賣契約取得之權利義務已依法讓與第三人高萬昌。又
    讓與人已將債權之讓與通知債務人者，縱未為讓與或讓與無
    效，債務人仍得以其對抗受讓人之事由，對抗讓與人；前項
    通知，非經受讓人之同意，不得撤銷，同法第298條第1項、
    第2項亦定有明文。相對人既將其對抗告人之買賣標的物移
    轉請求權讓與第三人高萬昌，依前開規定，縱其讓與如其主
    張，係受高萬昌之欺罔而有無效原因，仍不得對抗抗告人，
    而主張其仍為買賣標的物移轉請求權之債權人。相對人並未
    說明何以仍對抗告人有買賣標的物移轉請求權，而得為本件
    假處分請求，並提出證據以為釋明，依前開說明，其聲請本
    件假處分，即非所許。原裁定准予假處分，尚有未洽，抗告
    意旨指摘原裁定不當，求予廢棄，為有理由，應由本院將原
    裁定廢棄，並駁回相對人於原法院之聲請。
三、據上論結，本件抗告為有理由。爰裁定如主文。
中    華    民    國    97    年    4     月    30    日
                    民事第九庭
                        審判長法  官    黃熙嫣
                              法  官    陳玉完
                              法  官    呂太郎
正本係照原本作成。
本裁定除以適用法規顯有錯誤為理由，並經本院許可外，不得再
抗告。如提起再抗告，應於收受後10日內委任律師為訴訟代理人
向本院提出再抗告狀。並繳納再抗告費新台幣一千元。
中    華    民    國    97    年    5     月    6     日
                              書記官    黃千鶴


司法院資訊處製作；財團法人民間司法改革基金會備份。
